【裁判字號】    99,秩抗,1
【裁判日期】    990805
【裁判案由】    違反社會秩序維護法
【裁判全文】
臺灣宜蘭地方法院普通庭裁定            99年度秩抗字第1號
抗  告  人
即被移送人  甲○○
上列抗告人因違反社會秩序維護法案件，不服本院宜蘭簡易庭中
華民國99年6月10日所為第一審裁定（99年度宜秩字第14號），
提起抗告，本院普通庭為第二審裁定如下：
    主      文
抗告駁回。
    理      由
一、原裁定認為抗告人即被移送人甲○○於下列時、地有違反社
    會秩序維護法之行為，而處以罰鍰新臺幣五千元，扣案類似
    真槍之空氣手槍一把沒入：
（一）時間：民國99年3月21日凌晨1時40分許。
（二）地點：宜蘭縣頭城鎮城北里西一巷7號前。
（三）行為：被移送人無正當理由，攜帶類似真槍之玩具槍（欠
            缺儲氣用彈匣之氣體動力式槍枝）一把，而有危害
            安全之虞。
二、抗告意旨略以：當初係因黃堅希遭人毆打，伊接獲黃堅希電
    話後，為了防身才攜帶一把玩具槍過去現場瞭解，帶槍不是
    為了恫嚇他人，到場後，警員問伊身上為何物，警方搜身時
    ，伊身上之槍枝方掉落，原裁定之認定與事實不符，為此請
    求撤銷原裁定。
三、按無正當理由，攜帶類似真槍之玩具槍，而有危害安全之虞
    者，處三日以下拘留或新臺幣一萬八千元以下罰鍰；供違反
    本法行為所用之物，以行為人所有者為限，得沒入之，社會
    秩序維護法第65條第3款、第22條第3項定有明文。經查：
（一）抗告人即被移送人甲○○於99年3月21日凌晨接獲黃堅希
      電話告知其遭人毆打後，於起身前往宜蘭縣頭城鎮城北里
      西一巷7號前瞭解狀況時，為恫嚇毆打黃堅希之人，遂將
      所持有之扣案槍枝（空氣手槍）置於腰際而攜往宜蘭縣頭
      城鎮城北里西一巷7號前，嗣於當日凌晨1時40分許抵達該
      處後，斯時警方亦已到達現場，警方發現被移送人甲○○
      衣服凸起，遂詢問被移送人甲○○身上所攜物品為何，被
      移送人甲○○見狀即欲離開現場，惟動作間不慎讓腰際之
      槍枝（空氣手槍）掉落地上，始為警方查獲之事實，業據
      被移送人甲○○於警詢供承明確，並有扣案槍枝（空氣手
      槍）一把、扣案槍枝相片六張可資佐證。
（二）而前揭扣案之槍枝，係屬氣體動力式槍枝（空氣手槍），
      惟欠缺儲氣用彈匣，應無殺傷力，但具有槍枝外觀，客觀
      上足使人認與真槍相似之事實，亦有內政部警政署刑事警
      察局99年4月1日刑鑑字第0990040909號槍彈鑑定書及扣案
      槍枝相片六張在卷可稽。佐以，被移送人甲○○復已於警
      詢時供稱「伊係為恫嚇毆打黃堅希之人，遂將扣案槍枝（
      空氣手槍）置於腰際而攜往宜蘭縣頭城鎮城北里西一巷7
      號前。」等語甚明，顯然被移送人於上述時、地將扣案之
      槍枝（空氣手槍）置於腰際，並欲威嚇他人之所為，主觀
      上既無正當之理由，客觀上確實亦已對不特定之社會大眾
      產生威脅，具有不法恫嚇之特性，而有危害安全之虞無訛
      。
（四）綜上所述，抗告人即被移送人甲○○於前揭一所載時、地
      ，無正當理由，攜帶類似真槍之玩具槍（空氣手槍），而
      有危害安全之虞，堪予認定，原審依社會秩序維護法第65
      條第3款、第22條第3項規定，裁處被移送人甲○○罰鍰新
      臺幣五千元，扣案類似真槍之空氣手槍一把沒入，經核其
      認事用法均無不合，量處亦稱妥適，抗告人空言否認有上
      開違反社會秩序維護法之行為，指摘原裁定不當，自屬無
      理由，應予駁回。
四、依社會秩序維護法第58條、第92條，刑事訴訟法第412條，
    裁定如主文。
中    華    民    國    99    年    8     月    5     日
                  普通庭審判長法  官  林惠玲
                              法  官  張育彰
                              法  官  劉家祥
以上正本證明與原本無異。
本裁定不得再行抗告。
                              書記官  葉書毓
中    華    民    國    99    年    8     月    5     日

司法院資訊處製作；財團法人民間司法改革基金會備份。
